臺灣新竹地方法院刑事裁定
110年度聲字第410號
聲  請  人  臺灣新竹地方檢察署檢察官
受  刑  人  羅世亮



上列聲請人因受刑人數罪併罰有二裁判以上，聲請定其應執行之
刑（110年度執聲字第245號），本院裁定如下：
　　主  文
羅世亮犯如附表所示之罪，應執行有期徒刑肆年貳月。
    理  由
一、本件聲請意旨略以：受刑人羅世亮因犯竊盜等案件，先後經
    判決確定如本院更正後之附表所示，應依刑法第53條及第51
    條第5款，定其應執行之刑，爰依刑事訴訟法第477條第1項
    聲請裁定等語。
二、按數罪併罰，有2裁判以上者，依第51條之規定，定其應執
    行之刑；數罪併罰，分別宣告其罪之刑，宣告多數有期徒刑
    者，於各刑中之最長期以上，各刑合併之刑期以下，定其刑
    期，但不得逾30年。刑法第53條、第51條第5款分別定有明
    文。次按，刑法第50條規定：「裁判確定前犯數罪者，併合
    處罰之。但有下列情形之一者，不在此限：㈠得易科罰金之
    罪與不得易科罰金之罪。㈡得易科罰金之罪與不得易服社會
    勞動之罪。㈢得易服社會勞動之罪與不得易科罰金之罪。㈣得
    易服社會勞動之罪與不得易服社會勞動之罪。前項但書情形
    ，受刑人請求檢察官聲請定應執行刑者，依第51條規定定之
    。」且數罪併罰中之一罪，依刑法規定得易科罰金，若因與
    不得易科之他罪併合處罰結果而不得易科罰金時，原可易科
    部分所處之刑，自亦無庸為易科折算標準之記載（司法院釋
    字第144、679號解釋意旨參照）。再按，刑事訴訟法第370
    條第2項、第3項，已針對第二審上訴案件之定應執行之刑，
    明定有不利益變更禁止原則之適用；而分屬不同案件之數罪
    併罰，倘一裁判宣告數罪之刑，曾經定其執行刑，再與其他
    裁判宣告之刑定其執行刑時，在法理上亦應同受此原則之拘
    束。故另定之執行刑，其裁量所定之刑期，自不得重於前定
    之執行刑加計後裁判宣告之刑之總和，否則即屬違背法令（
    最高法院104年度台非字第127號判決意旨參照）。
三、經查，受刑人所犯如附表所示各罪，業經本院判處如附表各
    編號所揭之有期徒刑確定在案，此有附表所示各該判決書網
    路列印資料及臺灣高等法院被告前案紀錄表在卷可參。其中
    編號1、2、9、10之罪刑係不得易科罰金之刑，編號3至8之
    罪刑係得易科罰金之刑，依刑法第50條第1項第1款規定，須
    經受刑人請求檢察官聲請，始得就上開不得易科罰金之罪刑
    與得易科罰金之罪刑依刑法第51條第5款規定定其應執行之
    刑。而本件業經受刑人於110年3月5日請求檢察官聲請合併
    定其應執行刑，有臺灣新竹地方檢察署受刑人定執行刑或易
    科罰金意願回覆表在卷可稽（見本院卷第9頁），依同法第5
    0條第2項規定，本件自得依檢察官之聲請就不得易科罰金之
    罪刑與得易科罰金之罪刑，併合定其應執行刑之裁定。是本
    院審核受刑人所犯如附表編號2至10所示之罪，均係於附表
    編號1所示判決確定日期前為之，核與首揭規定並無不合，
    並審酌附表所示各有期徒刑中之最長期（有期徒刑1年1月）
    、本院前分別就被告所犯如附表編號1至2所示之2罪部分定
    應執行有期徒刑（有期徒刑1年5月）、如附表編號3至7所示
    之5罪部分定應執行有期徒刑（有期徒刑1年4月）、如附表
    編號9至10所示之2罪部分定應執行有期徒刑（有期徒刑1年5
    月），加計被告所犯如附表編號8所示之罪刑期（有期徒刑3
    月）之總和（計算式：1年5月+1年4月+3月+1年5月＝4年5月
    ）等，再衡以本件受刑人犯罪類型，並考量比例原則、平等
    原則、責罰相當原則、重複評價禁止原則為內涵之內部性界
    限等，爰定其應執行之刑如主文所示。
四、又受刑人所犯如附表編號3至8所示之刑，雖得易科罰金，惟
    經與如附表編號1、2、9、10所示不得易科罰金之他罪併合
    處罰之結果而不得易科罰金時，原可易科部分所處之刑，自
    亦無庸為易科折算標準之記載，是本院於定執行刑時，自無
    庸為易科罰金折算標準之記載，附此敘明。
五、據上論斷，依刑事訴訟法第477條第1項，刑法第50條第2項
    、第53條、第51條第5款，裁定如主文。
中    華    民    國　　110　　年　　4　　月　   13 　日
                  刑事第五庭    法  官    蔡玉琪
以上正本證明與原本無異。
如不服本裁定，應於裁定送達後5日內向本院提出抗告狀。
中　　華　　民　　國　　110 　年　　4 　　月　　13　　日
                                書記官    林汶潔
附表：
編號  1 2 3 罪名  毒品危害防制條例 毒品危害防制條例 竊盜 宣告刑  有期徒刑1年1月 有期徒刑7月 有期徒刑4月 犯罪日期  107年6月20日 107年6月20日 107年6月1日 偵查(自訴)機關年度及案號  新竹地檢108年度撤緩毒偵字第181號 新竹地檢108年度撤緩毒偵字第181號 新竹地檢107年度偵字第6524、8226、8533、9704、12160號、108年度偵字第3083號 最後 事實審 法院 新竹地院 新竹地院 新竹地院  案號 108年度訴字 第638號 108年度訴字 第638號 108年度易字 第577號  判決日期 108年9月16日 108年9月16日 108年8月19日 確定 判決 法院 新竹地院 新竹地院 新竹地院  案號 108年度訴字 第638號 108年度訴字 第638號 108年度易字 第577號  判決 確定日期 108年9月16日 108年9月16日 108年9月19日 是否為得易科 罰金之案件  否 否 是 備註  編號1至2業經本院108年度訴字第638號判決定應執行有期徒刑1年5月，新竹地檢109年度執緝字第104號 (110.09.04-112.02.03)  編號3至7業經本院108年度易字第577號判決定應執行有期徒刑1年4月，新竹地檢109年度執緝字第102號(109.02.04-110.06.03) 

編號  4 5 6 罪名  竊盜 竊盜 竊盜 宣告刑  有期徒刑5月 有期徒刑4月 有期徒刑4月 犯罪日期  107年6月1日 107年6月2日 107年6月2日 偵查(自訴)機關年度及案號  新竹地檢107年度偵字第6254、8226、8533、9704、12160號、108年度偵字第3083號 新竹地檢107年度偵字第6254、8226、8533、9704、12160號、108年度偵字第3083號 新竹地檢107年度偵字第6254、8226、8533、9704、12160號、108年度偵字第3083號 最後 事實審 法院 新竹地院 新竹地院 新竹地院  案號 108年度易字 第577號 108年度易字 第577號 108年度易字 第577號  判決日期 108年8月19日 108年8月19日 108年8月19日 確定 判決 法院 新竹地院 新竹地院 新竹地院  案號 108年度易字 第577號 108年度易字 第577號 108年度易字 第577號  判決 確定日期 108年9月19日 108年9月19日 108年9月19日 是否為得易科 罰金之案件  是 是 是 備註  編號3至7業經本院108年度易字第577號判決定應執行有期徒刑1年4月，新竹地檢109年度執緝字第102號(109.02.04-110.06.03)   

編號  7 8 9 罪名  竊盜 詐欺 毒品危害防制條例 宣告刑  有期徒刑4月 有期徒刑3月 有期徒刑1年1月 犯罪日期  107年6月2日 107年8月26日 108年6月12日 偵查(自訴)機關年度及案號  新竹地檢107年度偵字第6254、8226、8533、9704、12160號、108年度偵字第3083號 新竹地檢107年度偵字第12599號、108年度偵字第4465號 新竹地檢108年度毒偵字第1122號 最後 事實審 法院 新竹地院 新竹地院 新竹地院  案號 108年度易字 第577號 108年度金簡字 第35號 108年度訴字 第806號  判決日期 108年8月19日 108年8月22日 108年11月18日 確定 判決 法院 新竹地院 新竹地院 新竹地院  案號 108年度易字 第577號 108年度金簡字 第35號 108年度訴字 第806號  判決 確定日期 108年9月19日 108年9月23日 108年11月18日 是否為得易科 罰金之案件  是 是 否 備註  編號3至7業經本院108年度易字第577號判決定應執行有期徒刑1年4月，新竹地檢109年度執緝字第102號(109.02.04-110.06.03) 新竹地檢109年度執緝字第103號 (110.06.04-110.09.03)  編號9至10業經本院108年度訴字第806號判決定應執行有期徒刑1年5月，新竹地檢109年度執字第134號 (112.02.04-113.07.03) 

編號  10 罪名  毒品危害防制條例 宣告刑  有期徒刑7月 犯罪日期  108年6月11日 偵查(自訴)機關年度及案號  新竹地檢108年度毒偵字第1122號 最後 事實審 法院 新竹地院  案號 108年度訴字 第806號  判決日期 108年11月18日 確定 判決 法院 新竹地院  案號 108年度訴字 第806號  判決 確定日期 108年11月18日 是否為得易科 罰金之案件  否 備註  編號9至10業經本院108年度訴字第806號判決定應執行有期徒刑1年5月，新竹地檢109年度執字第134號 (112.02.04-113.07.03)